臺灣高雄地方法院民事判決
111年度雄小字第1236號
原      告  范豊隆  
                      居高雄巿楠梓區常德路000巷00弄0號0                          樓
訴訟代理人  劉慶忠律師
被      告  余景登律師即王振良之遺產管理人

上列當事人間返還代繳地價稅事件，本院民國111年7月4日辯論
終結，判決如下：
    主  文
被告應於管理被繼承人王振良之遺產範圍內給付原告新臺幣5,97
9元及自民國110年12月17日起至清償日止按週年利率百分之5計
算之利息。
訴訟費用新臺幣1,000元由被告於管理被繼承人王振良之遺產範
圍內負擔。
本判決第1項得假執行。
    事實及理由
一、原告主張：被告為被繼承人王振良之遺產管理人，應在遺產
    範圍內清償王振良債務。詎王振良遺有台南市○○區○○段000○
    000地號土地所有權應有部分，應繳納地價稅合計新臺幣（
    下同）5,979元。原告同為上開土地共有人，遂代被告繳納
    之，爰依無因管理之法律關係提起本件訴訟。並聲明：被告
    應於管理被繼承人王振良之遺產範圍內給付原告5,979元及
    自支付命令狀繕本送達翌日起至清償日止按年息百分之5計
    算之利息。
二、被告則以：對於原告有繳納上開土地地價稅之事實不爭執，
    依民法第312條清償必須是利害關係人，至於無因管理部分
    請依法審酌等資為抗辯。並聲明：原告之訴駁回。
三、按未受委任，並無義務而為他人管理事務者，其管理應依本人明示或可得推知之意思，以有利於本人之方法為之；管理事務利於本人，並不違反本人明示或可得推知之意思者，管理人為本人支出必要或有益之費用，或負擔債務，或受損害時，得請求本人償還其費用及自支出時起之利息，或清償其所負擔之債務或賠償其損害，為民法第172 條、第176 條第1 項所明定，即所謂「無因管理」。準此，管理人若因管理事務而為本人支出必要或有益費用，自得依上開規定請求本人償還其費用及自支出時起之利息。本件原告為被繼承人王振良繳納上開地價稅，業據其提出收據為憑，並為被告所不爭執，堪信為真實。而被繼承人王振良之債權債務關係係由遺產管理人管理，而非原告，故原告代為支付確屬無義務為他人管理事務，則其依無因管理請求被告給付如主文第1項所示之本息自有理由，應予准許。
四、至兩造其餘之攻擊防禦方法及未經援用之證據，經本院斟酌
    後，認為均不足以影響本判決之結果，自無逐一詳予論駁之
    必要，併此敘明。
五、本件原告勝訴部分係小額程序為被告敗訴之判決，依民事訴
    訟法第436 條之20規定，就原告勝訴部分應依職權宣告假執
    行。
六、訴訟費用負擔之依據：民事訴訟法第78條。本件訴訟費用額
    ，依職權確定如主文所示金額。
中　　華　　民　　國　　111 　年　　7 　　月　　14　　日
                  高雄簡易庭　法　　　官  楊詠惠
以上正本係照原本作成。
民事訴訟法第436 條之24第2 項：對於本判決之上訴，非以違背
法令為理由，不得為之。
如對本判決上訴，須於判決送達後20日內向本院提出上訴狀，並
須表明原判決所違背之法令及其具體內容與依訴訟資料可認為原
判決有違背法令之理由。
中　　華　　民　　國　　111 　年　　7 　　月　　14　　日
    　　　　　　　　　　　　  書　記　官  蔡佩珊